# 坏账政策变更

提问人：haocshf 时间：2015-01-19 10:00:24
有一家企业 2014 年进行坏账政策变更，从 2014 年 8 月起关联方不计提坏账，那么 2014 年末的时候有一笔应收关联方的 30 万款项未收回（该款项发生在 2012 年，一直未收回，一直挂账），那 2014 年末要不要针对 30 万的款项计提坏账？因为这笔款项是在坏账政策变更之前发生的，有点不确定。请大神明示下。

回答人：chenyiwei
坏帐准备计提方法和比例的变更应属于会计估计变更。请注意对关联方往来一刀切地不计提坏帐准备是不恰当的，应当表述为对关联方欠款按个别认定法计提坏帐准备。这样就没有你所担心的问题了。